【裁判字號】    95,上訴,73
【裁判日期】    950323
【裁判案由】    毒品危害防制條例
【裁判全文】
臺灣高等法院刑事判決                  95年度上訴字第73號
上  訴  人  台灣桃園地方法院檢察署檢察官
被      告  甲○○
                    （現另案於臺灣桃園看守所羈押中）
上列上訴人因被告違及毒品危害防制條例案件，不服臺灣桃園地
方法院94年度訴字第2035號，中華民國94年10月31日第一審判決
（起訴案號：臺灣桃園地方法院檢察署94年度毒偵字第4351號）
，提起上訴，並經檢察官移請併案審理（併案案號：臺灣桃園地
方法院檢察署94年度毒偵字第6126號），本院判決如下：
    主  文
原判決撤銷。
甲○○連續施用第一級毒品，累犯，處有期徒刑壹年，扣案如附
表一所示之海洛因柒包（含包裝袋）沒收銷燬之，扣案如附表三
所示之注射針筒貳拾支均沒收；又連續施用第二級毒品，累犯，
處有期徒刑捌月，扣案如附表二所示之甲基安非他命參包（含包
裝袋）沒收銷燬之，扣案如附表四所示之吸管參支均沒收；應執
行有期徒刑壹年陸月，扣案如附表一所示之海洛因柒包（含包裝
袋）及如附表二所示之甲基安非他命參包（含包裝袋）均沒收銷
燬之，扣案如附表三所示之注射針筒貳拾支及扣案如附表四所示
之吸管參支均沒收。
    事  實
一、甲○○曾因犯妨害自由案件，經原審法院於民國91年3月21
    日以90年度訴字第1974號判決判處有期徒刑5月，於91年7月
    25日確定在案。其前因施用毒品案件，經原審裁定送觀察、
    勒戒後，認有繼續施用毒品之傾向，經原審裁定令入戒治處
    所施以強制戒治，嗣經原審裁定停止戒治，所餘戒治期間付
    保護管束，於89年5月26日保護管束期滿，經臺灣桃園地方
    法院檢察署檢察官於同年6月16日以89年度戒偵字第323號為
    不起訴處分。又因施用毒品案件，經原審裁定令入戒治處所
    施以強制戒治，嗣經本院裁定停止戒治，所餘戒治期間付保
    護管束，於91年11月28日保護管束期滿，並經原審於91年2
    月6日以90年度訴字第2198號判決判處施用第一級毒品有期
    徒刑10月，施用第二級毒品有期徒刑7月，於91年6月27日確
    定在案；前開妨害自由、施用第一、二級毒品之有期徒刑部
    分經本院裁定定其應執行刑有期徒刑1年7月，於91年12月16
    日入監執行，於93年4月27日假釋出監，假釋期間付保護管
    束，嗣於93年6月29日保護管束期滿，未執行之刑，以已執
    行論。
二、甲○○明知海洛因及甲基安非他命分別為毒品危害防制條例
    所規定之第一級毒品及第二級毒品，不得持有、施用。其仍
    各基於施用第一級毒品海洛因（下簡稱海洛因）、第二級毒
    品甲基安非他命（下簡稱甲基安非他命）之概括犯意，自94
    年7月19日晚間起至94年11月3日中午止，在其桃園縣八德市
    ○○街10號3樓住處內，以將海洛因摻水置於注射針筒內再
    注射其身體方式施用海洛因多次，及將甲基安非他命放置在
    吸食器內再以火燒烤產生煙霧後吸食之方式施用甲基安非他
    命先後共三次。嗣經警先於94年7月20日20時30分許，在上
    址查獲並扣得如附表一所示之海洛因三包及如附表二所示
    之甲基安非他命三包，後又經警於94年11月3日16時30分許
    ，在上址查獲並扣得如附表一所示之海洛因四包、如附表
    三所示之注射針筒二十支及如附表四所示之吸管三支。
二、案經桃園縣政府警察局八德分局報請告臺灣桃園地方法院檢
    察署檢察官偵查起訴，再由檢察官請求併案審理。
    理  由
一、本件檢察官上訴時，未聲明僅對原判決一部上訴，依刑事訴
    訟法第第384條第1項規定，視為對原判決全部上訴，合先敘
    明。
二、訊據被告甲○○對上揭分別施用品海洛因、甲基安非他命之
    事實坦承不諱，而被告先後二次為警查獲後，經警採集其尿
    液檢體送鑑驗結果，均呈嗎啡、甲基安非他命陽性反應，此
    有臺灣尖端先進生技醫藥股份有限公司94年7月29日及94年
    11月11日之濫用藥物檢驗報告各一紙附卷可稽，此外復有附
    表一所示之海洛因七包（其中附表一所示之三包白粉合計
    共淨重7.21公克，另附表一所示之四包白粉合計共淨重1.
    53公克，均經驗出海洛因成分，此有法務部調查局94年9月
    21日及95年1月26日之鑑定通知書各一紙附卷可參）、如附
    表二所示之甲基安非他命三包（該三包結晶物合計毛重3.8
    07公克，經驗出甲基安非他命成分，此有行政院衛生署管制
    藥品管理局94年10月5日之檢驗成績書一紙在卷可稽）、如
    附表三所示之注射針筒二十支及如附表四所示之吸管三支扣
    案可資佐證，足證被告之自白與事實相符，堪予採信。又被
    告曾因如事實欄所示之施用毒品案件，並經觀察、勒戒及強
    制戒治執行完畢，此有本院被告前案紀錄表在卷可佐，是上
    開犯行，足堪認定，應予論罪科刑。
三、核被告所為，係犯毒品危害防制條例第10條第1項之施用第
    一級毒品罪．及同條第2項之施用第二級毒品罪。被告持有
    海洛因及甲基安非他命之低度行為，分別為其施用之高度行
    為所吸收，均不另論罪。被告施用海洛因及甲基安非他命之
    犯行，均時間緊接，構成要件相同，顯係基於概括犯意為之
    ，各應依連續犯規定論以一罪，並均加重其刑。檢察官僅起
    訴被告94年7月19日晚間施用海洛因及甲基安非他命之犯行
    ，對被告其餘犯行未起訴（僅請求併案審理），然如前述被
    告施用海洛因及甲基安非他命之犯行，均係連續犯，各是裁
    判上一罪，被告未起訴之犯行仍為起訴效力所及，本院自應
    併予審理。被告所犯上開二罪間，犯意各異，行為互殊，可
    認係分別起意，應予分論併罰。被告犯有如事實欄所載之前
    科並執行完畢，此有本院被告前案紀錄表在卷足參，其五年
    內再犯本件有期徒刑以上之施用第一級毒品罪與施用第二級
    毒品罪，皆為累犯，均應依刑法第47條規定加重其刑，並均
    遞加之。
四、原審以被告事證明確，予以論罪科刑，固非無見，惟原審未
    及審酌被告自94年7月下旬起至至94年11月3日止之犯行，檢
    察官據此上訴指摘原審未及審酌被告全部犯行，請求撤銷原
    判決，即有理由，自應由本院將原判決撤銷，另為適法之諭
    知。爰審酌被告前有多次違反毒品危害防制條例犯行、素行
    不佳，不知悔改而再犯本件施用第一級犯行、第二級毒品犯
    行，顯見其戒除毒癮之意志薄弱，惟其施用毒品係自戕行為
    ，對他人法益尚無具體危害，及其犯罪後坦承犯行，態度尚
    稱良好等一切情狀，分別量處如主文第二項所示之刑，並定
    如主文第二項所示之執行刑，以示懲儆。
五、扣案如附表一所示之海洛因共七包及附表二所示之甲基安非
    他命共三包，均為被告欲施用之物，且分別係查獲之第一級
    毒品及第二級毒品，均依毒品危害防制條例第18條第1項前
    段規定，宣告沒收銷燬（包裝海洛因及甲基安非他命之袋子
    ，因不易與海洛因及甲基安非他命分離，爰與海洛因及甲基
    安非他命一併諭知沒收銷燬，毋庸單獨諭知沒收，附此敘明
    。）。另扣案如附表三所示之注射針筒二十支，為被告所用
    且供其施用海洛因用之物，又如附表四所示之之吸管三支為
    被告所有且係供施用甲基安非他命用之物，此均據被告自承
    在卷，且此等物品其本質上並非專供施用海洛因或甲基安非
    他命用之物，是均依刑法第38條第1項第2款規定，分別宣告
    沒收。
據上論斷，應依刑事訴訟法第369條第1項前段、第364條、第299
條第1項前段，毒品危害防制條例第10條第1項、第2項、第18條
第1項前段，刑法第11條前段、第56條、第47條、第51條第5款、
第38條第1項第2款，判決如主文。
本案經檢察官郭啟東到庭執行職務。
中    華    民    國    95    年    3     月    23    日
                  刑事第十六庭審判長法  官  葉騰瑞
                                    法  官  莊明彰
                                    法  官  黃俊明
以上正本證明與原本無異。
施用海洛因部分如不服本判決，應於收受送達後十日內向本院提
出上訴書狀，其未敘述上訴之理由者並得於提起上訴後十日內向
本院補提理由書（均須按他造當事人之人數附繕本）。
施用甲基安非他命部分不得上訴。
                                    書記官  廖婷璇
中    華    民    國    95    年    3     月    23    日
附錄：本案論罪科刑法條全文
毒品危害防制條例第10條
施用第一級毒品者，處 6 月以上 5 年以下有期徒刑。
施用第二級毒品者，處 3 年以下有期徒刑。
附表一：
九十四年七月二十日二十時三十分許，扣得甲○○欲施用之海
  洛因三包合計共淨重七‧二一公克。
九十四年十一月三日十六時三十分許，扣得甲○○欲施用之海
  洛因四包合計共淨重一‧五三公克。
附表二：
  九十四年七月二十日二十時三十分許，扣得甲○○欲施用之甲
  基安非他命三包合計毛重三‧八Ｏ七公克。
附表三：
  九十四年十一月三日十六時三十分許，扣得甲○○所有且供其
  施用海洛因用之注射針筒二十支。
附表四：
  九十四年十一月三日十六時三十分許，扣得甲○○所有且供其
  施用甲基安非他命用之吸管三支。


司法院資訊處製作；財團法人民間司法改革基金會備份。
